Config:
  hfst:
    Gen: ../../../src/generator-gt-norm.hfst
    Morph: ../../../src/analyser-gt-norm.hfst
  xerox:
    Gen: ../../../src/generator-gt-norm.xfst
    Morph: ../../../src/analyser-gt-norm.xfst
    App: lookup

Tests:

# todo:
# Proofread the gold standard (below)
# Then: run analyser, then correct. 


  Noun - комбы: # Noun 'гусъ'
     комбы+N+Sg+Nom: комбы
     комбы+N+Sg+Gen: комбын
     комбы+N+Sg+Acc: комбым
     комбы+N+Sg+Com: комбыге
     комбы+N+Sg+Dat: комбылан
     комбы+N+Sg+Ine: комбышты
     комбы+N+Sg+Ill: комбышкы
     комбы+N+Sg+Lat: комбеш
     комбы+N+Sg+Comp: комбыла
     комбы+N+Sg+Abe: комбыде
     комбы+N+Pl+Nom: комбывлӓ
     комбы+N+Pl+Gen: комбывлӓн
     комбы+N+Pl+Acc: комбывлӓм
     комбы+N+Pl+Com: комбывлӓге
     комбы+N+Pl+Dat: комбывлӓлӓн
     комбы+N+Pl+Ine: комбывлӓштӹ
     комбы+N+Pl+Ill: комбывлӓшкӹ
     комбы+N+Pl+Lat: комбывлӓш
     комбы+N+Pl+Comp: комбывлӓлӓ
     комбы+N+Pl+Abe: комбывлӓде

     комбы+N+PxSg1+Sg+Nom: [комбем, комбэм] # х2 комбыэмжӹ
     комбы+N+PxSg1+Sg+Gen: комбемӹн
     комбы+N+PxSg1+Sg+Acc: комбемӹм
     комбы+N+PxSg1+Sg+Com: комбемге
     комбы+N+PxSg1+Sg+Dat: комбемлӓн
     комбы+N+PxSg1+Sg+Ine: комбыштем
     комбы+N+PxSg1+Sg+Ill: комбышкем
     комбы+N+PxSg1+Sg+Lat: комбешем
     комбы+N+PxSg1+Sg+Comp: [комбылаэм, комбeмлӓ] 
     комбы+N+PxSg1+Sg+Abe: [комбыдеэм, комбэмде] 
     комбы+N+PxSg1+Pl+Nom: [комбывлӓэм, комбемвлӓ, комбыэмвлӓ] # х3
     комбы+N+PxSg1+Pl+Gen: комбыэмвлӓн
     комбы+N+PxSg1+Pl+Acc: комбыэмвлӓм
     комбы+N+PxSg1+Pl+Com: [комбывлӓэмге, комбыэмвлӓге]
     комбы+N+PxSg1+Pl+Dat: [комбывлӓэмлӓн, комбывлӓлӓнем, комбыэмвлӓлӓн]
     комбы+N+PxSg1+Pl+Ine: [комбывлӓштем, комбыэмвлӓштӹ] 
     комбы+N+PxSg1+Pl+Ill: [комбывлӓшкем, комбыэмвлӓшкӹ]
     комбы+N+PxSg1+Pl+Lat: [комбывлӓэшем, комбыэмвлӓэш]
     комбы+N+PxSg1+Pl+Comp: [комбывлӓэмлӓ, комбывлӓлӓэм, комбыэмвлӓлӓ]
     комбы+N+PxSg1+Pl+Abe: [комбывлӓэмде, комбывлӓэмде, комбыэмвлӓде]
#комбыт, комбыэт, комбыэтшӹ, 
#комбыжы, 

